臺灣苗栗地方法院刑事判決　　　　　　　　　　　　　九十三年度訴字第二二０號
　　公　訴　人　臺灣苗栗地方法院檢察署檢察官
　　被　　　告　甲○○
右列被告因違反槍砲彈藥刀械管制條例案件，經檢察官提起公訴（九十二年度偵字第
四三三０號），本院合議庭裁定後，改依簡式審判程序判決如左：
    主  文
甲○○未經許可，持有其他可發射子彈具有殺傷力之手槍，累犯，處有期徒刑壹年陸
月，併科罰金新台幣拾萬元，罰金如易服勞役以銀元參佰元即新台幣玖佰元折算壹日
。
    事  實
一、甲○○有下列構成累犯之前科紀錄：(1)曾於民國（下同）八十九年十一月二十一
    日，因贓物案件，經本院判處有期徒刑二月，於九十年一月十九日判決確定。(2)
    復於九十年五月十日，因毒品危害防制條例案件，經本院各判處有期徒刑七月，
    定應執行刑為有期徒刑一年，於九十年五月二十八日判決確定。嗣上開(1)、(2)案
    件，經本院於九十年七月二十五日，定應執行刑為有期徒刑一年二月，於九十年
    十月二十四日送監執行，於九十一年九月二十四日假釋出獄並付保護管束，已於
    九十一年十一月二十三日因縮刑後假釋期滿執行完畢。
二、甲○○猶不知悔改，因不滿其母舅陳阿村曾報警抓他，竟萌開槍恐嚇之犯意，於
    民國（下同）九十二年十月二十八日下午六時許，前往苗栗縣頭份鎮○○路八十
    二巷十一弄七號杜恩壽（由檢察官另案偵辦）住處，向杜恩壽借得可擊發子彈具
    有殺傷力仿ＷＡＬＴＨＥＲ廠ＰＰＫ／Ｓ型半自動手槍製造之玩具手槍換裝土造
    金屬槍管而成之改造手槍一枝（含彈匣一個，槍枝管制編號000000000
    0號）、具有殺傷力之改造子彈及殺傷力未明之改造子彈各一顆後，即未經許可
    而持有之。甲○○於同日下午七時多許，攜帶上開槍、彈前往苗栗縣竹南鎮海口
    里保安林四十號陳阿村住處前，對空擊發一槍示威，彈殼遺留在現場，致生危害
    於陳阿村之生命及身體安全。甲○○開完槍隨即開車離開現場，將上開改造手槍
    一枝及剩餘子彈一顆交還給杜恩壽。甲○○之外祖母乙○○○見狀旋即向警方報
    案。
三、嗣甲○○之父康清宇於九十二年十月三十一日中午十二時四十五分許，帶甲○○
    前往苗栗縣警察局頭份分局刑事組投案，甲○○向警方供出槍擊用之槍彈，係向
    杜恩壽所借用，警方則於九十二年十月三十一日下午二時零五分許，持本院核發
    之搜索票，前往苗栗縣頭份鎮○○路八十二巷十一弄七號杜恩壽住處搜索，當場
    查獲杜恩壽所有借予甲○○使用之前開改造手槍一支及未具殺傷力之改造子彈三
    顆。
四、案經苗栗縣警察局頭份分局（起訴書誤為竹南分局）報請臺灣苗栗地方法院檢察
    署檢察官偵查起訴。
    理  由
一、右揭事實，迭據被告甲○○於警詢時及偵、審中供認不諱，並有在杜恩壽家中搜
    獲之改造手槍一枝（含彈匣一個）、子彈三顆，及在槍擊現場查扣之彈殼一個扣
    案足資佐證，是被告甲○○上開自白，應堪信為真實。又被告甲○○非法持有之
    改造手槍及子彈，經送內政部警政署刑事警察局鑑定結果：「一、送鑑改造手槍
    一枝（槍枝管制編號0000000000號），認係由仿ＷＡＬＴＨＥＲ廠Ｐ
    ＰＫ／Ｓ型半自動手槍製造之玩具手槍換裝土造金屬槍管而成之改造手槍，機械
    性能良好，可擊發適用子彈，認具殺傷力。二、送鑑改造子彈三顆，認均係土造
    子彈，具直徑八˙一ＭＭ之土造金屬彈頭，經採樣一顆試射，無法擊發，認不具
    殺傷力。三、送鑑彈殼一顆，認係土造金屬彈殼，經檢視，其上欠缺足資比對之
    紋痕，無法比對。」有該局九十三年一月十六日刑鑑字第０九二０二一三二八號
    槍彈鑑定書一份在卷足稽。事證明確，被告甲○○上開犯行，洵堪認定。
二、核被告甲○○所為，係犯槍砲彈藥刀械管制條例第十一條第四項之未經許可持有
    其他可發射子彈具有殺傷力之手槍罪、同條例第十二條第四項未經許可持有子彈
    罪、刑法第三百零五條之恐嚇危害安全罪。查被告甲○○在案發現場有擊發改造
    子彈一顆，並在現場遺留彈殼一顆被警查扣，顯然該顆改造子彈可以擊發，當然
    具有殺傷力，起訴書雖漏未記載被告甲○○同時犯有未經許可持有子彈罪，然業
    經蒞庭檢察官當庭予以追加起訴，本院自應一併予以審理，附此敘明。被告甲○
    ○以一行為同時持有上開槍彈，乃一行為同時觸犯兩罪名，應依刑法第五十五條
    前段想像競合犯之規定，從一重之未經許可持有其他可發射子彈具有殺傷力之手
    槍罪處斷。被告甲○○所犯上開未經許可持有其他可發射子彈具有殺傷力之手槍
    罪與恐嚇危害安全罪間，有方法、結果之牽連關係，應依刑法第五十五條後段牽
    連犯之規定，從一重之未經許可持有其他可發射子彈具有殺傷力之手槍罪處斷。
    次查，被告甲○○曾於八十九年十一月二十一日，因贓物案件，經本院判處有期
    徒刑二月，於九十年一月十九日判決確定；復於九十年五月十日，因毒品危害防
    制條例案件，經本院各判處有期徒刑七月，應執行有期徒刑一年，於九十年五月
    二十八日判決確定；嗣上開兩案件，經本院於九十年七月二十五日，定應執行刑
    為有期徒刑一年二月，於九十年十月二十四日送監執行，於九十一年九月二十四
    日假釋出獄並付保護管束，於九十一年十一月二十三日因縮刑後假釋期滿執行完
    畢，有刑案資料查註紀錄表、台灣高等法院被告全國前案紀錄表等在卷可稽，五
    年內再犯本件有期徒刑以上刑之罪，為累犯，應依刑法第四十七條之規定加重其
    刑。又被告甲○○於偵、審中自白，並供述槍枝及子彈之來源及去向，因而查獲
    杜恩壽非法持有改造槍枝，應依槍砲彈藥刀械管制條例第十八條第四項之規定減
    輕其刑。被告甲○○有上開加重及減輕事由，依法應先加重後減輕之。爰審酌被
    告甲○○因一時失慮，致犯本罪，非法持有之改造手槍及子彈，未供其他犯罪之
    用，及犯後能坦白承認，深表悔意等一切情狀，量處如主文第一項所示之刑，及
    就併科罰金部分諭知易服勞役之折算標準，以資懲儆。
三、至扣案之仿ＷＡＬＴＨＥＲ廠ＰＰＫ／Ｓ型半自動手槍製造之改造手槍一枝（含
    彈匣一個，槍枝管制編號0000000000號），及未據殺傷力之子彈三顆
    ，均係案外人杜恩壽所有，並非被告甲○○所有，本院對該槍彈自不另為沒收之
    諭知，附此敘明。
據上論斷，應依刑事訴訟法第二百七十三條之一第一項、第二百九十九條第一項前段
，槍砲彈藥刀械管制條例第十一條第四項、第十二條第四項、第十八條第四項，刑法
第十一條前段、第三百零五條、第四十二條第二項、第四十七條、第五十五條，罰金
罰鍰提高標準條例第二條，判決如主文。
本案經檢察官林映姿到庭執行職務。
中　　　華　　　民　　　國　　　九十三　　　年　　　七　　月　　三十　　日
　　　　　　　　　　　　　　　　　　　　臺灣苗栗地方法院刑事第一庭
                                                法  官  柳　章　峰
右正本證明與原本無異。
如不服本判決，應於判決送達後十日內向本院提出上訴狀( 應附繕本 )，上訴於臺灣
高等法院台中分院。
                                                書記官  歐  明  秀
中　　　華　　　民　　　國　　　九十三　　　年　　　七　　月　　三十　　日
槍砲彈藥刀械管制條例第十一條
未經許可，製造、販賣或運輸第四條第一項第一款所稱其他可發射金屬或子彈具有殺
傷力之各式槍砲者，處五年以上有期徒刑，併科新臺幣一千萬元以下罰金。
未經許可，轉讓、出租或出借前項所列槍砲者，處三年以上十年以下有期徒刑，併科
新臺幣七百萬元以下罰金。
意圖供自己或他人犯罪之用，而犯前二項之罪者，處無期徒刑或七年以上有期徒刑，
併科新臺幣一千萬元以下罰金。
未經許可，持有、寄藏或意圖販賣而陳列第一項所列槍砲者，處一年以上七年以下有
期徒刑，併科新臺幣七百萬元以下罰金。
第一項至第三項之未遂犯罰之。
槍砲彈藥刀械管制條例第十二條
未經許可，製造、販賣或運輸子彈者，處一年以上七年以下有期徒刑，併科新台幣五
百萬元以下罰金。
未經許可，轉讓、出租或出借子彈者，處六月以上五年以下有期徒刑，併科新台幣三
百萬元以下罰金。
意圖供自己或他人犯罪之用，而犯前二項之罪者，處三年以上十年以下有期徒刑，併
科新台幣七百萬元以下罰金。
未經許可，持有、寄藏或意圖販賣而陳列子彈者，處五年以下有期徒刑，併科新台幣
三百萬元以下罰金。
第一項至第三項之未遂犯罰之。
刑法第三百零五條
(恐嚇危害安全罪)
以加害生命、身體、自由、名譽、財產之事，恐嚇他人致生危害於安全者，處二年以
下有期徒刑、拘役或三百元以下罰金。
